【裁判字號】    89,上易,693
【裁判日期】    890530
【裁判案由】    恐嚇
【裁判全文】
臺灣高等法院臺南分院刑事判決      八十九年度上易字第六九三號  Ｇ
      上  訴  人  臺灣臺南地方法院檢察署檢察官
      被      告  乙  ○  ○
右上訴人因被告恐嚇案件，不服臺灣臺南地方法院八十九年度易字第二一六號中華民
國八十九年二月十四日第一審判決（起訴案號：臺灣臺南地方法院檢察署八十八年度
偵字第一四二Ｏ七號），提起上訴，本院判決如左：
      主      文
上訴駁回。
      理      由
一、公訴意旨略以：被告乙○○於民國（下同）八十八年十一月四日十三時許，在台
    南縣永康市○○○路三一八號前，因乙○○騎乘ＭＵＤ－二八七號重機車將甲○○所有置於道路上之閃亮燈招牌撞壞，雙方發生爭執，乙○○因而恐嚇甲○○稱
    ：「要叫人把你打傷，讓你住醫院」等語，致甲○○心生畏懼，因認被告乙○○
    涉犯刑法第三百零五條之恐嚇危害安全罪嫌等語。
二、按犯罪事實應依證據認定之，無證據不得推定其犯罪事實，又不能證明被告犯罪
    者，應諭知無罪之判決，刑事訴訟法第一百五十四條、第三百零一條第一項分別
    定有明文。又認定不利於被告之事實，須依積極證據，苟積極證據不足為不利於
    被告事實之認定時，即應為有利於被告之認定，更不必有何有利之證據（最高法
    院三十年上字第八一六號判例參照）。再事實之認定，應憑證據，如未能發現相
    當證據，或證據不足以證明，自不能以推測或擬制之方法，為裁判基礎（最高法
    院四十年台上字第八六號判例參照）。又告訴人之告訴，本以使被告受刑事訴追
    為目的，故其陳述是否與事實相符，自應調查其他證據，以資審認，苟其所為攻
    擊之詞，尚有瑕疵，則在此瑕疵未予究明以前，即不能遽採為斷罪之基礎（最高
    法院五十二年台上字第一三００號、六十一年台上字第三０九九號判例參照）。
三、本件公訴人認被告乙○○涉犯上開恐嚇危害安全罪嫌，無非以上揭事實，業據告
    訴人甲○○指證明確及證人丙○○證述綦詳等資為依據。惟訊據被告乙○○堅決
    否認有右揭犯行，並辯稱：我沒有恐嚇甲○○等語。經查：證人江光榮、張國華
    經原審隔離訊問，證人江光榮證稱：「我到現場時聽到碰撞的聲音，看到檳榔攤
    老闆娘倒地，老闆就將他扶回去。我當時正在檳榔攤的前面。撞倒後約十分鐘甲○○有到現場，她說什麼話我不清楚。現場有看到張國華」「我沒有聽到乙○○
    要打甲○○的話．但我有聽到老闆說要去賠償處理。我在現場沒有看到丙○○」
    等語；另證人張國華證稱：「我聽到乙○○撞倒招牌燈時就過去看了。乙○○跌
    倒後她先生幫她扶進去，隔壁的商店要她先生賠她招牌燈，她先生有承諾要賠招
    牌燈」「我有聽到乙○○的先生說要賠招牌燈要乙○○不要管。當時只有看到甲○○，沒看到丙○○。我沒有聽到被告對甲○○說要叫人把她打傷讓她去住醫院
    的話」等語，均與被告之辯詞互核相符，堪信為實，足認上開證人二人於現場並
    未聽見被告恐嚇告訴人之話語，亦未看見證人丙○○在場。又證人丙○○雖於原
    審審理中證稱：「我聽到被告撞倒招牌燈後我就過去了，我有聽到乙○○說要叫
    人打傷甲○○並讓她住院的話，乙○○撞倒後將車牽回去時在她檳榔攤外面說的
    。我走出去時除甲○○外已沒有其他人，只聽到乙○○很大聲的在那邊叫」云云
    ，然依其所述，被告恐嚇告訴人之時證人江光榮、張國華應在現場，如被告有恐
    嚇告訴人，則證人江光榮、張國華何以未聽見恐嚇之言語，再參酌證人丙○○與
    告訴人合夥開設檳榔攤，且其所有之車輛日夜停放於告訴人檳榔攤旁之貨櫃屋內
    ，顯見二人之關係匪淺，其證言或有迴護告訴人之嫌，難遽予採信。
四、綜上所述，被告上開所辯，應足採信。此外復查無其他積極證據足證被告涉有何
    犯行，揆諸首開說明，應認本件尚與恐嚇危害安全罪之成立要件不合，故被告被
    訴犯罪應屬不能證明，原審因予諭知無罪，本院經核其認事用法，均無不合。檢
    察官上訴無理由，應予駁回。
據上論斷，應依刑事訴訟法第三百六十八條，判決如主文。
本案經檢察官曾顯智到庭執行職務。
中    華    民    國      八十九      年      五      月      三十      日
                                  臺灣高等法院臺南分院刑事第一庭
                                      審判長法官  鄭    文    肅
                                            法官  楊    明    章
                                            法官  王    浦    傑
右正本證明與原本無異。
不得上訴。
                                      法院書記官  張    清    良
中    華    民    國      八十九      年      六      月       一       日


司法院資訊處製作；財團法人民間司法改革基金會備份。
